【裁判字號】    98,基小,1464
【裁判日期】    980827
【裁判案由】    清償債務
【裁判全文】
臺灣基隆地方法院基隆簡易庭小額民事判決
原      告  永豐商業銀行股份有限公司
法定代理人  丁○○
訴訟代理人  乙○○
送達代收人  丙○○
被      告  甲○○
上列當事人間請求清償債務事件，本院於民國98年 8月18日言詞
辯論終結，判決如下：
    主  文
被告應給付原告新臺幣玖萬壹仟參佰壹拾貳元，及其中新臺幣柒
萬伍仟肆佰伍拾玖元自民國九十八年六月二十二日起至清償日止
，按年息百分之一九‧九七計算之利息。
訴訟費用新臺幣壹仟元由被告負擔。
本判決得假執行。
    事實及理由要領
一、原告起訴主張：被告於民國86年 6月間向原告（95年11月13
    日由臺北國際商業銀行股份有限公司及建華商業銀行股份有
    限公司合併並更名）申辦信用卡使用，依約被告得於循環信
    用額度內，持卡消費、參加各項分期付款、預借現金或信用
    卡代償專案等，惟需於當期繳款截止日前，繳足應付帳款，
    逾期應給付以年息19.97%計算之利息。詎料被告自97年12月
    12日起未依約還款，尚積欠如主文第 1項所示之本金及利息
    ，為此提出本訴，聲明如主文第1項所示。
二、被告到庭承認原告所主張之上開事實，惟表示目前沒有工作
    ，無力償還云云。
三、經查，原告上開主張，業據提出借據、公司變更登記事項表
    及債權移轉資料、信用卡申請書、客戶消費明細表、帳務彙
    總資料及信用卡契約條款等件影本為證，被告對此亦不爭執
    ，本院審酌上開證物與原告之主張相符，應堪信為真實。被
    告雖抗辯其無資力清償上開債務，惟有無資力償還，乃執行
    問題，不能據為不履行義務之抗辯（參看最高法院19年度上
    字第1733號判例），被告之抗辯自無可採。從而，原告依消
    費借貸之法律關係，請求被告給付如主文第 1項所示之本金
    及利息，為有理由，應予准許。
四、本件係小額訴訟為被告敗訴之判決，依民事訴訟法第 436條
    之20規定，應依職權宣告假執行。
五、本件訴訟費用即第一審裁判費新臺幣1,000元由被告負擔。
六、據上論斷，本件原告之訴為有理由，依民事訴訟法第 436條
    之20、第78條、第436條之19第1項，判決如主文。
中    華    民    國    98    年    8     月    27    日
                  基隆簡易庭法  官  王翠芬
以上正本係照原本作成。
對於本件判決如有不服，應於收受送達後20日內向本院提出上訴
書狀，上訴於本院合議庭，並按他造當事人之人數附具繕本。
當事人之上訴，非以判決違背法令為理由不得為之，上訴狀應記
載上訴理由，表明下列各款事項：
(一)原判決所違背之法令及其具體內容。
(二)依訴訟資料可認為原判決有違背法令之具體事實。
中    華    民    國    98    年    8     月    27    日
                            書記官  林建清


司法院資訊處製作；財團法人民間司法改革基金會備份。
